【裁判字號】    99,訴,202
【裁判日期】    990825
【裁判案由】    偽造文書
【裁判全文】
臺灣花蓮地方法院刑事判決               99年度訴字第202號
公  訴  人  臺灣花蓮地方法院檢察署檢察官
被      告  乙○○
上列被告因偽造文書案件，經檢察官提起公訴（99年度偵字第19
83號、第2066號），被告於本院準備程序中就被訴之事實為有罪
之陳述，經合議庭裁定改行簡式審判程序，本院判決如下：
    主  文
乙○○行使偽造私文書，足以生損害於公眾及他人，貳罪，各處
有期徒刑肆月，如易科罰金，以新臺幣壹仟元折算壹日。應執行
有期徒刑陸月，如易科罰金，以新臺幣壹仟元折算壹日。花蓮縣
警察局編號花警交字第P00000000號、第P000000
00號舉發違反道路交通管理事件通知單（均含移送聯、存根聯
）上偽造之「甲○○」署名各壹枚均沒收。
    事  實
一、乙○○因甲○○為其當兵時之同袍，因而得知甲○○之相關
    年籍資料，乙○○竟分別基於行使偽造私文書之犯意，（一
    ）於民國98年9月11日晚上8時45分，在花蓮縣花蓮市○○路
    與德安一街交岔路口，騎乘車號XXC─737號普通重型機車，
    因未扣安全帽扣而遭警方取締，乙○○為逃避裁罰，竟基於
    行使偽造私文書之犯意，冒用甲○○名義，在編號花警交字
    第 P00000000號舉發違反道路交通管理事件通知單之移送聯
    及存根聯上，偽造甲○○之署名，並持向花蓮縣警察局花蓮
    分局中正派出所員警李尉業、林雍和行使，足生損害於甲○
    ○之權益及警政、交通監理機關對於裁罰交通違規事件之正
    確性；（二）復於98年12月7日下午3時15分許，在花蓮縣花
    蓮市○○路與建中街交岔路口，騎乘上開機車，因闖紅燈遭
    警方取締，乙○○另基於行使偽造私文書之犯意，再度冒用
    甲○○名義，在編號花警交字第 P00000000號舉發違反道路
    交通管理事件通知單之移送聯及存根聯上，偽造甲○○之署
    名，並持向花蓮縣警察局花蓮分局中山派出所員警呂曉行
    使，足生損害於甲○○之權益及警政、交通監理機關對於裁
    罰交通違規事件之正確性。
二、案經花蓮縣警察局花蓮分局報告臺灣花蓮地方法院檢察署檢
    察官偵查起訴。
    理  由
一、按刑事訴訟法第273條之1第 1項規定，除被告所犯為死刑、
    無期徒刑、最輕本刑為 3年以上有期徒刑之罪、或高等法院
    管轄第一審案件者外，於審判期日前之程序進行中，被告先
    就被訴事實為有罪之陳述時，審判長得告知被告簡式審判程
    序之旨，並聽取當事人、代理人、辯護人及輔佐人之意見後
    ，裁定進行簡式審判程序。經查，本件被告乙○○被訴偽造
    文書一案，為前開不得進行簡式審判程序以外之案件，且被
    告於本院行準備程序時就被訴事實為有罪之陳述，經本院告
    知被告簡式審判程序之旨，並聽取被告之意見後，爰依前開
    刑事訴訟法第273條之 1第1項之規定，當庭裁定改依簡式審
    判程序並由受命法官獨任審判之，合先敘明。
二、訊據被告對於上開犯罪事實於本院審理時坦承不諱，核與告
    訴人甲○○於警詢、偵查中指證及證人林雍和及呂曉於偵
    查中證述之情節相符，並有舉發違反道路交通管理事件通知
    單2張及蒐證錄影帶翻拍照片3張在卷可稽，足認被告之自白
    與事實相符，本件事證明確，被告犯行堪予認定，應依法論
    科。
三、被告明知並非甲○○騎乘上開重型機車違規，竟偽造甲○○
    之署名於舉發單上，並持以向員警行使，自足生損害於甲○
    ○之權益及警政、交通監理機關對於裁罰交通違規事件之正
    確性。核被告所為，係犯刑法第216條、第210條行使偽造私
    文書罪等罪，其偽造署名之行為為偽造私文書之部分行為，
    偽造私文書後復持以行使，其偽造之低度行為，應為行使之
    高度行為所吸收，均不另論罪。被告所犯上開 2次犯行，時
    間互異，顯係基於各別犯意為之，應分論併罰。爰審酌被告
    前有竊盜之前科（不構成累犯），有臺灣高等法院被告前案
    紀錄表 1份在卷可稽，冒用他人名義簽署舉發違反道路交通
    管理事件通知單，影響被害人之權益及警政、交通監理機關
    對於裁罰交通違規事件之正確性，犯後終於本院審理時坦承
    犯行等一切情狀，就其所犯上開 2罪分別量處如主文所示之
    刑，並均諭知易科罰金之折算標準及定其應執行刑。被告偽
    造於花蓮縣警察局編號花警交字第P00000000號、第P000000
    00號舉發違反道路交通管理事件通知單（均含移送聯、存根
    聯）上「甲○○」之署名各1枚均應依法宣告沒收。
據上論斷，依刑事訴訟法第273條之1第1項、第299條第 1項前段
，刑法第216條、第210條、第41條第1項前段、第219條，判決如
主文。
中    華    民    國    99    年    8     月    25    日
                  刑事第三庭    法  官  湯國杰
以上正本證明與原本無異。
如不服本判決應於收受送達後10日內向本院提出上訴書狀，並應
敘述具體理由。其未敘述上訴理由者，應於上訴期間屆滿後20日
內向本院補提理由書(均須按他造當事人之人數附繕本)「切勿逕
送上級法院」。告訴人或被害人如對於本判決不服者，應具備理
由請求檢察官上訴，其上訴期間之計算係以檢察官收受判決正本
之日期為準。
中    華    民    國    99    年    8     月    25    日
                                書記官
附錄本判決論罪之法律條文：
中華民國刑法第210條
偽造、變造私文書，足以生損害於公眾或他人者，處 5年以下有
期徒刑。
中華民國刑法第216條
行使第210條至第215條之文書者，依偽造、變造文書或登載不實
事項或使登載不實事項之規定處斷。

司法院資訊處製作；財團法人民間司法改革基金會備份。
